福建高等法院金門分院刑事判決　　　　　99年度上訴字第35號
上　訴　人
即　被　告　洪能芳
上　訴　人
即　被　告　洪隆嘉
上列上訴人即被告因妨害投票案件，不服福建金門地方法院99年
度訴字第37號，中華民國99年10月27日第一審判決（起訴案號：
福建金門地方法院檢察署99年度選偵字第53號、第256 號），提
起上訴，本院判決如下：
    主  文
上訴駁回。
洪隆嘉緩刑貳年。
    事  實
一、洪隆嘉原設籍在金門縣金城鎮○○路90之2 號其父親洪慶泉
    所經營之快炒店戶籍地址，其原屬金門縣第5屆縣議員第1選
    舉區及第10屆金城鎮長之選舉權人，惟其實際在金門縣金湖
    鎮○市里○○路44號經營早餐店，嗣於其每日早餐店時段營
    業完畢後，則於每日下午、晚間均在其父洪慶泉之前揭金城
    鎮○○路90之2 號快炒店幫忙，其每日作息時間，係凌晨、
    上午在金湖鎮○市里○○路44號山外地區（按金湖鎮雖包括
    新市里、山外里、溪湖里、蓮庵里、料羅里、新湖里、正義
    里、瓊林里等八個行政里，惟一般俗稱金湖鎮車站附近一帶
    即包括新市里地區為「山外」）經營早餐店，下午、晚間則
    至上揭金城鎮○○路快炒店幫忙，直至晚間12時許始返回山
    外地區就寢。
二、洪能芳與洪隆嘉為姑姪關係，均明知依公職人員選舉罷免法
    第15條第1項之規定，在各該選舉區繼續居住4個月以上者，
    始為該選舉區之選舉人，詎洪能芳與洪隆嘉二人竟共同基於
    意圖使金門縣第5屆第2選區縣議員選舉及金門縣第10屆金沙
    鎮鎮長選舉某位特定候選人當選之犯意聯絡，由洪隆嘉於民
    國98年7、8月間某日，在金門縣金城鎮將其本人身分證、相
    片、戶口名簿及印章交付洪能芳，委由洪能芳於98年8月4日
    ，虛偽向金門縣金沙鎮戶政事務所申請將洪隆嘉之戶籍由原
    先之金門縣金城鎮○○路90之2 號戶籍地遷徙至金門縣金沙
    鎮○○街11號洪能芳之住處（按新遷徙之戶籍地址係劃分屬
    於金門縣第5屆第2選區縣議員及第10屆金沙鎮長之選舉區）
    ，以取得前開選舉區選舉之選舉人資格（即投票權）。惟洪
    隆嘉於遷入上開洪能芳之戶籍地址後，並未實際居住於所遷
    移之金沙鎮○○街11號地址，而於98年12月5 日前往金門縣
    第2 選舉區第47號投票所，向選務人員蓋章領取縣長、縣議
    員及鎮長選票後，將選票投予金門縣第5屆第2選區縣議員及
    第10屆金沙鎮鎮長選舉某位特定候選人；嗣經警於同（12）
    月7日調閱選舉人名冊，循線查獲上情。
三、案經金門縣警察局金湖分局報請福建金門地方法院檢察署檢
    察官偵查提起公訴。
    理  由
壹、程序部分：按被告以外之人於審判外之陳述，雖不符刑事訴
    訟法第159條之1至同法第159條之4之情形，經當事人於審判
    程序同意作為證據，法院審酌該言詞陳述或書面陳述作成時
    之情況，認為適當者，亦得為證據。當事人、代理人或辯護
    人於法院調查證據時，知有第159條第1項不得為證據之情形
    ，而未於言詞辯論終結前聲明異議者，視為有前項之同意。
    刑事訴訟法第159條之5定有明文。茲檢察官本件所提出、經
    本件判決所引用之所有被告以外之人於審判外之言詞及書面
    陳述，均已經被告洪能芳、洪隆嘉於99年8 月24日在原審準
    備程序表示同意作為證據（原審卷第33頁），本院審酌上述
    證據，並無違法取證及證明力明顯偏低之瑕疵，以之作為證
    據，應屬適當，依前開規定，認有證據能力。
貳、實體部分：
甲、被告洪隆嘉部分：
一、查被告洪隆嘉對於上開事實已據其於本院準備程序與審理時
    供承認罪在卷（本院卷第31頁、第55頁、61頁）。
二、此外並有被告洪隆嘉法務部戶役政連結作業系統查詢資料（
    99年度選偵字第53號偵查卷第59頁，被告洪隆嘉於94年12月
    8日遷入金城鎮○○路90之2號，嗣於98年8月4日遷出金城鎮
    ○○路90之2 號戶籍地）、被告洪隆嘉遷入戶籍登記申請書
    及同意委任書（警卷第14頁、16頁至第17頁）、被告洪隆嘉
    個人戶籍資料（警卷第9 頁，98年8月4日遷入金門縣金沙鎮
    ○○街11號戶長張德泰，張德泰為被告洪能芳之夫）、金門
    縣第5 屆縣長、縣議員及第10屆鄉鎮長選舉選舉人名冊影本
    與金門縣金沙鎮戶政事務所100年1月25日沙戶字第10000000
    94號函暨附件：金門縣第5 屆縣長、縣議員及第10屆（烏坵
    鄉第8 屆）鄉鎮長選舉第0047投票所（金沙鎮汶沙里）選舉
    人名冊第0022頁第003鄰影本各1份（警卷第11頁、本院卷第
    50頁、51頁）、金門縣警察局金湖分局勤區戶口查訪表1 份
    （警卷第12頁，上開查訪表記載屋主張德泰於98年10月22日
    警員查訪時，向警員表示洪隆嘉無居住於金沙鎮○○街11號
    之事實）、被告洪隆嘉於98年9月9日至同年12月10日之通聯
    紀錄1 份（同上選偵字第53號偵查卷第12頁至第57頁、第68
    頁至第98頁，通聯紀錄證明顯示被告洪隆嘉無居住於金門縣
    金沙鎮之事實）等各在卷可資佐證。
三、綜上所述，可見被告洪隆嘉前開自白與事實相符，本件事證
    明確，被告洪隆嘉意圖使特定候選人當選，以虛偽遷徙戶籍
    之方式取得投票權而為投票之犯行應堪認定。
乙、被告洪能芳部分：
一、本件訊據被告洪能芳固供承其有幫其姪即被告洪隆嘉代遷移
    戶籍至其金沙鎮○○街11號地址（戶長張德泰，警卷第9 頁
    全戶基本資料）之事實（本院卷第32頁），惟否認犯有公訴
    人指訴之刑法第146條第2項之虛偽遷徙戶籍之妨害投票罪犯
    行，辯稱：1.其並未與被告洪隆嘉共同意圖支持某一特定候
    選人，本案沒有任何證據可以證明其本人要支持某一特定候
    選人。2.其並非為了選舉才幫其姪洪隆嘉代遷移戶籍，等語
    。
二、本院查：
（一）、同案被告洪隆嘉於100 年3月2日在本院審理時供稱，是
        其姑姑即被告洪能芳主動將其原設籍在金城鎮○○路90
        之2 號戶籍地幫忙代為遷徙至金門縣金沙鎮○○街11號
        其姑姑洪能芳之住處，當時是為了投票選舉才遷徙戶籍
        至其姑姑即被告洪能芳金沙鎮○○街11號之戶籍地等語
        明確（本院卷第55頁）。故由同案被告洪隆嘉上開供述
        可知，同案被告洪隆嘉既是原設籍在金城鎮○○路90之
        2 號戶籍地，此有前述被告洪隆嘉法務部戶役政連結作
        業系統查詢資料在卷足憑，已如上述。而被告洪隆嘉之
        原設籍地址即金城鎮○○路90之2 號戶籍地，則原屬金
        門縣第5屆縣議員第1選舉區及第10屆金城鎮長之選舉區
        。嗣同案被告洪隆嘉於98年8月4日經由其姑姑即被告洪
        能芳代為幫忙將洪隆嘉之上揭金城鎮○○路90之2 號原
        戶籍地址遷入被告洪能芳金沙鎮○○街11號之戶籍地一
        節，亦有前述同案被告洪隆嘉遷入戶籍登記申請書及同
        意委任書（警卷第14頁、16頁至第17頁）、被告洪隆嘉
        個人戶籍資料（警卷第9 頁，98年8月4日遷入金門縣金
        沙鎮○○街11號戶長張德泰，張德泰為被告洪能芳之夫
        ）等各在卷可證，亦如前述。
（二）、查被告洪能芳幫忙同案被告洪隆嘉遷入上開金沙鎮○○
        街11號之戶籍地係屬金門縣第5屆縣議員第2選舉區及第
        10屆金沙鎮長之選舉區，顯然與同案被告洪隆嘉之原設
        籍地址即金城鎮○○路90之2號戶籍地係屬金門縣第5屆
        縣議員第1 選舉區及第10屆金城鎮長之選舉區，二者有
        關縣議員與鎮長等之選舉區截然不同，此有金門縣選舉
        委員會100 年1月7日金選一字第1000000058號函一紙在
        卷可證（該函說明欄第二點記載：金門縣議會第5 屆縣
        議員第一選舉區計有：「金城鎮、金寧鄉、烈嶼鄉、烏
        坵鄉。」，第二選舉區計有：「金湖鎮、金沙鎮。」，
        本院卷第45頁）。再者，被告洪能芳代幫同案被告洪隆
        嘉辦理遷入上開金沙鎮○○街11號之戶籍地之日期則是
        98年8月4日，此有前開同案被告洪隆嘉遷入戶籍登記申
        請書及同意委任書各在卷足憑（警卷第14頁、16頁至第
        17頁）。又同案被告洪隆嘉遷入上揭金沙鎮○○街11號
        被告洪能芳戶籍之日期即98年8月4日起至本次金門縣第
        5屆第2選區縣議員及第10屆金沙鎮鎮長選舉日即98年12
        月5日止，依公職人員選舉罷免法第15條第1項之規定，
        因剛好屆滿四個月而取得前開選舉區選舉之選舉人資格
        （即投票權），具有選舉該第2 選區縣議員及第10屆金
        沙鎮鎮長選舉區之選舉資格。
（三）、同案被告洪隆嘉於遷入戶籍至上開金沙鎮○○街11號被
        告洪能芳戶籍，嗣於滿四個月取得上開選舉區投票權之
        資格後，確於本次金門縣第5屆第2選區縣議員及第10屆
        金沙鎮鎮長選舉日即98年12月5日前往金門縣第2選舉區
        第47號投票所，向選務人員蓋章領取縣長、縣議員及鎮
        長選票後，將選票投予金門縣第5屆第2選區縣議員及第
        10屆金沙鎮鎮長選舉某位特定候選人等情，復有前揭金
        門縣第5 屆縣長、縣議員及第10屆鄉鎮長選舉選舉人名
        冊影本與金門縣金沙鎮戶政事務所100年1月25日沙戶字
        第1000000094 號函暨附件：金門縣第5屆縣長、縣議員
        及第10屆（烏坵鄉第8 屆）鄉鎮長選舉第0047投票所（
        金沙鎮汶沙里）選舉人名冊第0022頁第003鄰影本各1份
        （警卷第11頁、本院卷第50頁、51頁）等各在卷可資佐
        證。
（四）、由上開（一）至（三）各點說明可知，同案被告洪隆嘉
        由其原設籍之金城鎮○○路90之2號戶籍地即金門縣第5
        屆縣議員第1 選舉區及第10屆金城鎮長之選舉區，嗣於
        98年8月4日經由其姑姑即被告洪能芳代為幫忙將洪隆嘉
        之前揭金城鎮○○路90之2 號原戶籍地址遷入被告洪能
        芳金沙鎮○○街11號之戶籍地，該遷入金沙鎮○○街11
        號之戶籍地即屬金門縣第5屆縣議員第2選舉區及第10屆
        金沙鎮長之選舉區，而同案被告洪隆嘉於上述金門縣第
        5屆第2選區縣議員及第10屆金沙鎮鎮長選舉日即98年12
        月5日業已取得上開第2選區縣議員及第10屆金沙鎮鎮長
        之選舉人資格（投票權），且前往金門縣第2 選舉區第
        47號投票所，向選務人員蓋章領取縣長、縣議員及鎮長
        選票，並予投票選舉該第2 選區縣議員及第10屆金沙鎮
        鎮長選舉某位特定候選人等情，已如上述。經核與同案
        被告洪隆嘉於前開本院審理時供稱，當時是為了投票選
        舉才遷徙戶籍等語相符。由此可見，同案被告洪隆嘉由
        原設籍之金城鎮○○路90之2 號戶籍地經由其姑姑即被
        告洪能芳代為幫忙將戶籍遷徙至上揭金沙鎮○○街11號
        之戶籍地，目的即是為了投票選舉，而意圖使參與金門
        縣第5屆第2選區縣議員及第10屆金沙鎮鎮長選舉之某特
        定候選人當選，而以虛偽遷徙戶籍之方式取得投票權而
        為投票之妨害投票罪犯行至明。
（五）、
1.查同案被告洪隆嘉於99年10月13日在原審審理時供承，其自98
  年起即未居住在上開遷移戶籍地即金門縣金沙鎮○○街11號等
  語在卷（原審卷第85頁），此外並有前述金湖分局勤區戶口查
  訪表1份與上開住處外觀照片1張各在卷足憑（警卷第12頁、13
  頁）。又證人即金湖分局金沙分駐所員警楊志中於上揭原審審
  理時亦證稱：98年10月份間金門縣金沙鎮○○街11號即洪能芳
  住處為其警詢區，警卷第12頁之戶口查訪表為其所製作，當天
  係由洪能芳受訪，並在查訪表上蓋用其夫張德泰的印章，其本
  人係根據洪能芳之陳述在查訪表上記載「洪隆嘉有無居住現址
  ？『無』」「洪隆嘉平時居住那一房間？『未居住』」「屋內
  無洪隆嘉日常用品（拖鞋、衣物、盥洗用具）」，並拍下警卷
  第13頁前開住處外觀的查訪照片，因張德泰本身從事外燴業，
  該照片中為金門縣金沙鎮○○街11號外所擺放之外燴炊具與瓦
  斯桶，其於平日前往該址進行戶口查訪未曾見洪隆嘉居住該處
  等語明確（原審卷第58頁至第62頁）。而依前開選偵字第53號
  偵查卷第12頁至第57頁、第68頁至第98頁所示被告洪隆嘉所持
  用之門號0000000000號行動電話通聯紀錄，該通聯紀錄顯示自
  98年9月9日起至同年12月10日止，竟無任何一通發、受話基地
  台位置在金門縣金沙鎮，由此足認被告洪隆嘉前揭供述及警卷
  第12頁之戶口查訪表記載內容確為真實。可見同案被告洪隆嘉
  自98年起並未居住在所遷徙設籍之金門縣金沙鎮○○街11號戶
  籍地，因同案被告洪隆嘉既無於上揭遷移設籍之戶籍地（金沙
  鎮○○街11號）繼續居住之事實，自不符合公職人員選舉罷免
  法第15條第1 項，在各該選舉區繼續居住四個月以上者，始能
  取得各該選舉區選舉權之規定甚明。
2.被告洪能芳於原審雖辯稱：上開戶口查訪表上張德泰之印章並
  非其所蓋印，可能為家中小朋友接受警員之勸導及查訪云云（
  原審卷第87頁），惟經原審審判長質疑警員不可能對小朋友進
  行勸導，並再次訊問印章是否為其所蓋，被告洪能芳則沈默半
  晌後改口供稱「忘記了。」等語（原審卷第88頁）。參酌前述
  證人楊志中於上揭原審審理時明確證稱上開戶口查訪表上張德
  泰之印章為被告洪能芳所蓋印等情已如上述，足認證人楊志中
  前揭證述之內容為真。衡情苟同案被告洪隆嘉確有住居於前述
  金沙鎮○○街11號戶籍地之事實，被告洪能芳之子女焉有可能
  無故向員警隨便答稱表哥洪隆嘉未實際居住，並蓋用父親張德
  泰之印章？可見被告洪能芳前開所辯，無非事後飾卸之詞，委
  不足採。
3.再者，原審審判長於上開審理時訊問被告洪能芳有關警員至其
  金沙鎮○○街11號住處查訪之事，有無告知同案被告洪隆嘉時
  ，被告洪能芳則供稱：「沒有，他（洪隆嘉）那時候已經沒有
  住那裡了（即上開金沙鎮○○街11號住處）。」等語明確（原
  審卷第87頁）。由被告洪能芳上揭供述可知，同案被告洪隆嘉
  雖將戶籍遷入其姑姑即被告洪能芳前述金沙鎮○○街11號戶籍
  地，然洪隆嘉實際則並未居住上述遷入戶籍地等情至明。
（六）、證人即洪能芳之夫、洪隆嘉之姑丈張德泰於上揭原審審
        理時雖到庭證稱：金門縣金沙鎮○○街11號房屋為其所
        有，住有其與洪能芳夫妻二人及兩個女兒、一個兒子，
        洪隆嘉97年間就自己到山外開早餐店了，早餐店工作量
        很大，睡覺時間已經很短了，應該很少到其父在金城的
        快炒店幫忙，97年洪隆嘉本來住在金城鎮○○路快炒店
        那裡，後來洪隆嘉之父親打算將快上開炒店賣掉，有來
        住博愛路11號這邊，其本人勸洪隆嘉之父親好幾次不要
        將金城鎮房子賣掉，結果沒有用，因為洪隆嘉很認真，
        其本人很疼愛洪隆嘉，想說金城鎮房子既然要賣掉，就
        叫洪隆嘉把戶籍遷過來金沙鎮○○街11號；洪隆嘉除了
        住在博愛街11號，也有住在山外，平常很晚回博愛街11
        號睡覺，早上就到山外，其本人平常雖然都在店裡，沒
        有離開過，但因其本人大約晚上10點、11點睡覺，洪隆
        嘉都大概12點回來，故其本人只看過洪隆嘉回來睡幾次
        云云（原審卷第64頁至第71頁）。惟查同案被告洪隆嘉
        自承未實際居住於上揭金沙鎮○○街11號房屋，被告洪
        能芳先前亦曾對員警楊志中為同一內容之陳述，並經員
        警記明於查訪表內已如前述，且被告洪能芳於上揭原審
        審理時業已供稱，同案被告洪隆嘉於警員查訪戶口時，
        並未居住上述金沙鎮○○街11號遷入戶籍地等語明確，
        均如前述。可見證人張德泰於原審證稱，洪隆嘉有住於
        上開金沙鎮○○街11號房屋一節，無非迴護之詞，自難
        採信。
（七）、證人即洪隆嘉妻子之舅舅李培琤於原審審理時證稱：金
        門縣金湖鎮○市里○○路44號房屋為其所有，洪隆嘉自
        97年8、9月起在該址開業經營早餐店，該屋有一房間供
        洪隆嘉及其妻女居住，洪隆嘉每天早上約3、4點起床準
        備營業，營業至中午12點休息，午睡後與妻子共同前往
        接小孩放學，並與家人吃完晚飯後，因為洪隆嘉自己有
        作泡菜，山外（金湖鎮雖包括新市里、山外里、溪湖里
        、蓮庵里、料羅里、新湖里、正義里、瓊林里等八個行
        政里，但一般俗稱金湖鎮車站附近一帶即包括新市里地
        區為「山外」）這邊比較沒有空間可以做，有時候洪隆
        嘉會回金城做泡菜，偶爾幫忙父親的快炒店等語（原審
        卷第78頁至第81頁）。由上開證人李培琤之證述，亦可
        認定同案被告洪隆嘉並未居住於上揭金門縣金沙鎮○○
        路11號房屋之遷入之戶籍地等情亦明。
（八）、綜上所述，本件同案被告洪隆嘉實際並未居住於上揭金
        沙鎮○○街11號遷入戶籍地之房屋一節，除經同案被告
        洪隆嘉供承屬實外，並據被告洪能芳於前開原審審理時
        供稱，洪隆嘉於警員查訪戶口時，未居住上述金沙鎮○
        ○街11號遷入戶籍地，復經查訪之警員楊志中證述明確
        ，並記明於上開戶口查訪表內各等情，均如前述。足認
        同案被告洪隆嘉將設籍之金城鎮○○路90之2 號戶籍經
        由其姑姑即被告洪能芳幫忙代為辦理遷徙至上開金沙鎮
        ○○街11號戶籍地一節，目的即在為選舉投票而遷徙戶
        籍，並意圖使該金門縣第5屆第2選區縣議員及第10屆金
        沙鎮長之選舉區某特定候選人當選，而以虛偽遷徙戶籍
        之方式取得投票權而為投票等情甚明。是被告洪能芳前
        開所辯，其並非為了選舉才幫其姪洪隆嘉代遷移戶籍，
        亦未與被告洪隆嘉共同意圖支持某一特定候選人，本案
        沒有任何證據可以證明其本人要支持某一特定候選人而
        犯有妨害投票罪犯行，及其於原審辯稱，洪隆嘉之父擬
        出售金城鎮○○路房屋，且擔心郵件無人收受，故將洪
        隆嘉之戶籍遷移至其金沙鎮○○路11號房屋，始能由其
        代收信件云云，核屬均屬推卸之詞，均難採信。由上述
        各點說明，可見被告洪能芳所犯刑法第146條第2項意圖
        使特定候選人當選，以虛偽遷徙戶籍取得投票權而為投
        票罪犯行，事證明確，其犯行應堪認定。
丙、論罪科刑部分：核被告洪能芳、洪隆嘉二人所為，均係犯刑
    法第146條第2項之意圖使特定候選人當選，以虛偽遷徙戶籍
    投票罪。被告二人就所犯上開妨害投票罪犯行，互有犯意聯
    絡及行為分擔，應論以共同正犯。
參、維持原審判決部分：原審經調查結果，認被告二人均係犯刑
    法第146條第2項之意圖使特定候選人當選，以虛偽遷徙戶籍
    投票罪事證明確，並以被告二人就所犯上揭罪行，彼此間互
    有犯意聯絡及行為分擔，而論以共同正犯。另審酌被告洪隆
    嘉、洪能芳二人明知洪隆嘉未實際居住於金沙鎮○○街11號
    房屋，竟為達意圖支持使金門縣第5屆第2選區縣議員及第10
    屆金沙鎮長之選舉區特定候選人當選之目的，共謀將洪隆嘉
    之戶籍遷入，影響選風之純正，並對其他候選人造成不公平
    之競爭。且以被告二人前均未曾有犯罪科刑執行紀錄，此有
    被告二人臺灣高等法院被告前案紀錄表在卷可稽（原審卷第
    4頁、5頁、53頁、54頁）。復審酌被告洪隆嘉平日經營早餐
    店與幫其父親經營快炒店等工作作息情形及被告二人均素行
    良好與渠等二人犯罪動機，虛偽遷徙戶籍，意圖使金門縣第
    5屆第2選區縣議員及第10屆金沙鎮長之選舉區某特定候選人
    當選，事後遭逢檢、警傳喚、約談，於不諳相關程序、法令
    之情況下，基於將遭受刑罰加身之強烈恐懼，一意否認等犯
    後態度等一切情狀，對於被告二人均判處有期徒刑5 月，並
    均以新臺幣1仟元折算1日之易科罰金折算標準。並以被告二
    人均係犯刑法分則第6 章之妨害投票罪，故宣告有期徒刑以
    上之刑者，依公職人員選舉罷免法第113條第3項規定，並宣
    告褫奪公權；而公職人員選舉罷免法第113條第3項係針對犯
    刑法妨害投票罪章，並經宣告有期徒刑以上之刑者，強制規
    定於主刑之外，亦應宣告褫奪公權，故認公職人員選舉罷免
    法第113條第3項關於宣告褫奪公權之要件，為刑法第37條第
    2項之特別規定，亦即依據公職人員選舉罷免法第113條第 3
    項關於褫奪公權之特別規定者，不受刑法第37條第2 項所定
    宣告1 年以上有期徒刑之限制，惟關於褫奪公權之期間，仍
    應適用刑法總則之規定。因認被告二人所犯刑法第146條第2
    項之虛偽遷徙戶籍之妨害投票罪，為刑法第6 章之罪，且經
    宣告有期徒刑以上之刑，故依公職人員選舉罷免法第113 條
    第3項之規定，均併予宣告褫奪公權2年各等情，經核原審認
    事用法均無不當，量刑亦稱妥適，應予維持。
肆、駁回被告二人上訴部分：
一、被告洪隆嘉部分：
（一）、查被告洪隆嘉於本院準備程序及審理時均供承認罪在卷
        （本院卷第31頁、第55頁、61頁）。被告洪隆嘉提起上
        訴略以：1.其遷戶籍之主要用意是因其父洪慶泉的房子
        要變賣，故才將戶籍先遷至其姑姑洪能芳前述金沙鎮○
        ○街11號。2.其並不知道金門人遷移戶籍後，未實際居
        住而去投票之行為是觸法的。3.其姑姑洪能芳亦未告知
        其本人，管區之警員有通知如有上開情形不能去投票。
        4.請從輕量刑，給其本人自新機會云云。經核並無理由
        ，其上訴應予駁回。
（二）、另查被告洪隆嘉之前並無犯罪科刑執行前科（本院卷第
        65頁），已如上述；被告因囿於親情與人情之故，致誤
        觸法網，而犯本件妨害投票罪，其於犯後已有悔意，經
        此偵審教訓，應知所警惕，爾後應無再犯之虞，本院認
        被告洪隆嘉所受之前開宣告刑以暫不執行為適當，爰併
        予宣告緩刑2年，以啟自新。
二、被告洪能芳部分：
（一）、被告洪能芳提起上訴略以：1.其並未與被告洪隆嘉共同
        意圖支持某一特定候選人，本案沒有任何證據可以證明
        其本人要支持某一特定候選人。2.其並非為了選舉才幫
        其姪洪隆嘉代遷移戶籍。3.請從輕量刑云云。
（二）、經查：
1.被告洪能芳提起上訴各點不足採之理由，已據本於於本判決理
  由欄貳、乙、二之（一）、至（八）、各點詳予論述說明，已
  如前述。
2.經核被告洪能芳提起本件上訴，並無理由，應予駁回。
3.本院審酌另一被告洪能芳於犯後並未坦承犯罪，毫無悔悟之意
  ，因認其不能獲得緩刑宣告之寬典，併予敘明。
據上論斷，應依刑事訴訟法第368 條、刑法第74條第1項第1款，
判決如主文。
本案經檢察官李靜文到庭執行職務。
中    華    民    國   100    年     3    月    30    日
                  刑事庭審判長法  官  吳昭瑩
                              法  官  陳容正
                              法  官  陳坤地
以上正本證明與原本無異。
如不服本判決，應於收受送達後十日內向本院提出上訴書狀，其
未敘述上訴之理由者並得於提起上訴後十日內向本院補提理由書
（均須按他造當事人之人數附繕本）。
                              書記官  李麗鳳
中    華    民    國   100    年     3    月    30    日
【附錄本案論罪科刑法條全文】
中華民國刑法第146條
以詐術或其他非法之方法，使投票發生不正確之結果或變造投票
之結果者，處5年以下有期徒刑。
意圖使特定候選人當選，以虛偽遷徙戶籍取得投票權而為投票者
，亦同。
前二項之未遂犯罰之。